【裁判字號】    98,交聲,576
【裁判日期】    980227
【裁判案由】    聲明異議
【裁判全文】
臺灣臺中地方法院交通事件裁定         98年度交聲字第576號
原處分機關  交通部公路總局臺中區監理所臺中市監理站
異  議  人
即受處分人  甲○○
上列受處分人因違反道路交通管理處罰條例案件，對於交通部公
路總局臺中區監理所臺中市監理站98年1月23日所為之處分（裁
監稽違字第裁61-G8H175882號裁決書）聲明異議，本院裁定如下
：
    主  文
異議駁回。
    理  由
一、原處分機關略以：受處分人即異議人（下稱異議人）所有之
    車牌號碼DQF-311號輕型機車，於民國97年10月3日10時46分
    許，停放在台中市○○○○街與文心路口附近，因有「在禁
    止臨時停車處所停車」之違規，而為警依違反道路交通管理
    處罰條例第56條第1項第1款之規定開單舉發，違規通知聯警
    方以「台中縣太平市○○路50號14樓」址採寄存送達方式完
    成送達程序。該站後於98年1月23日以裁監稽違字第裁61-G8
    H175882號裁決書對異議人裁處罰鍰新台幣（下同）1千元，
    罰鍰限於98年2月22日前繳納，逾期仍不繳納，依法移送強
    制執行等語。
二、聲明異議意旨略以：異議人於96年8月已搬離戶籍地，期間
    並未收到罰單而造成加倍罰款，實屬不合理，而請求撤銷原
    處分云云。
三、按「標線依其型態原則上分類如左：一、線條：以實線或虛
    線標繪於路面或緣石上，用以管制交通者，原則上區分如左
    ：(五)紅實線：設於路側，用以禁止臨時停車」，道路交通
    標誌標線號誌設置規則第149條第1項第1款第5目定有明文；
    次按汽車臨時停車時，設有禁止臨時停車標誌、標線處所不
    得臨時停車；禁止臨時停車處所不得停車；汽車駕駛人停車
    時，在禁止臨時停車處所停車者，處新臺幣600元以上1200
    元以下罰鍰，道路交通安全規則第第11條第1項第3款、第11
    2條第1項第1款，道路交通管理處罰條例第56條第1項第1款
    ，亦分別定有明文。復按處理違反道路交通管理事件，有關
    文書送達之程序，準用行政程序法送達之規定違反道路交通
    管理事件統一裁罰標準及處理細則第5條亦定有明文。而行
    政程序法第72條第1項規定：「送達，於應受送達人之住居
    所、事務所或營業所為之。但在行政機關辦公處所或他處會
    晤應受送達人時，得於會晤處所為之。」、行政程序法第73
    條第1項規定：「於應送達處所不獲會晤應受送達人時，得
    將文書付與有辨別事理能力之同居人、受僱人或應送達處所
    之接收郵件人員。」、行政程序法第74條規定：「送達不能
    依前二條規定為之者，得將文書寄存送達地之地方自治或警
    察機關，並作送達通知書兩份，一份黏貼於應受送達人住居
    所、事務所、營業所或其就業處所門首，另一份交由鄰居轉
    交或置於該送達處所信箱或其他適當位置，以為送達。前項
    情形，由郵政機關為送達者，得將文書寄存於送達地之郵政
    機關。寄存機關自收受寄存文書之日起，應保存三個月」。
四、經查：
  （一）異議人所有之上開機車，曾於97年10月3日10時46分許
        ，停放在台中市○○○○街與文心路口附近，而有在禁
        止臨時停車處所停車等情節，有違規查詢報表、逕行舉
        發照片及上開裁決書各一紙等附卷可證，復為異議人所
        不否認，而足認屬實。
  （二）異議人雖辯稱並未收到舉發通知書云云。惟異議人之戶
        籍地址目前仍為台中縣太平市○○路50號14樓，此有其
        個人基本資料查詢結果1紙在卷可憑。又上開舉發違反
        道路交通管理事件通知單業經原舉發機關依異議人之住
        所地即台中縣太平市○○路50號14樓，以掛號方式寄送
        ，後經郵政機關以招領逾期退回，再為原舉發機關於97
        年11月4日辦理寄存送達等情節，則有臺中市警察局第
        五分局98年1月9日中分五交字第0980000558號函、臺中
        市警察局交通隊送達證書、監理所回傳資料等各1件附
        卷可稽，核無違反前開有關送達之法令規定，而為合法
        有效之送達。故異議人自上開通知單寄存之日起，經10
        日發生寄存送達效力之翌日起20日內，應至原處分機關
        繳納罰額或將1000元之等值匯票寄至原處分機關辦理銷
        案，否則，逾期即應依違反道路交通管理事件統一裁罰
        標準表採累計高額罰鍰裁處。惟異議人逾期未依規定期
        限繳納罰鍰結案，遂為原處分機關於98年1月23日作成
        裁監稽違字第裁61-G8H175882號裁決書，上開裁決書於
        98年1月24日以郵寄送達至異議人位於台中市○區○○
        街9號13樓之6之居所，而經該大樓管理員簽收等情節，
        亦有上開裁決書、臺中市○○○○○道路交通管理事件
        裁決書送達證書等各1份在卷可查。既本件之送達合法
        有效，而異議人未依指定應到案日期前到案，則原處分
        機關依道路交通管理處罰條例第56條第1項第1款及違反
        道路交通管理事件統一裁罰基準表等規定，而裁處罰鍰
        1千元，自無違法不當。本件異議，顯無理由，應予駁
        回。
五、據上論斷，應依道路交通管理處罰條例第87條第2項、道路
    交通案件處理辦法第19條，裁定如主文。
中    華    民    國    98    年    2     月    27    日
                         交通法庭  法  官  莊深淵
上正本證明與原本無異。
如不服本裁定，應於送達後5日內，向本院提出抗告狀。（應附
繕本）
                                   書記官  吳彩華
中    華    民    國    98    年    2     月    27    日


司法院資訊處製作；財團法人民間司法改革基金會備份。
